臺灣新竹地方法院行政訴訟判決　
110年度交字第166號
原      告  朱建銘  
被      告  交通部公路總局新竹區監理所

代  表  人  吳季娟  
訴訟代理人  胡惠茹  
上列當事人間交通裁決事件，原告不服民國110年6月29日竹監裁
字第50-ZIA119792、50-ZIA119793號違反道路交通管理事件裁決
，提起行政訴訟，本院判決如下：
    主  文
如附表所示編號第2號、第3號之原處分撤銷。
訴訟費用新臺幣參佰元由被告負擔。被告應給付原告新臺幣參佰
元。
    事實及理由
一、程序事項：
    本件因屬不服被告所為道路交通管理處罰條例（下稱道交條
    例）第8條之裁決而提起撤銷訴訟，依行政訴訟法第237條之
    7規定，不經言詞辯論，逕行裁判，合先敘明。　
二、事實概要：
    原告駕駛訴外人林廷芬所有車牌號碼0000-00號自用小客車
    （下稱系爭車輛），於附表所示時、地有行駛高速公路變換
    車道未依規定全程使用方向燈之違規行為，經民眾檢具事證
    檢舉，嗣分別為內政部警政署國道公路警察局（下稱舉發機
    關）第九公路警察大隊員警認原告有「行駛高速公路未依規
    定變換車道（變換車道未依規定使用方向燈）」之違規行為
    而逕行舉發。原告不服提出申訴，經舉發機關函覆違規事實
    明確，被告遂依道交條例第33條第1 項第4 款、第63條第1
    項、違反道路交通管理事件統一裁罰基準及處理細則之規定
    ，以附表所示裁決書，各對原告裁處罰鍰新臺幣（下同）3,
    000元，並記違規點數1 點，原告不服附表編號第2、3號之
    裁決（下稱原處分），提起本件行政訴訟。
三、本件原告主張：
    伊確如附表所示時、地有三度因不闇法規而於匣道跨越白色
    虛線未打方向燈之違規事實，致為民眾錄影檢舉，並遭舉發
    機關開立3件違規通知單。然此3次違規總計時間相隔僅2分
    鐘，路程距離僅1.1公里，且無任何警務人員責令改正，而
    按同條例第85條之1第2項之立法本意，係考量民眾不應在不
    知情已違規，且無勸阻告誡之情況下，事後卻對當時不知過
    犯之行為，短時間內予以連續裁處，此作法不僅不符公平正
    及教育處罰原則，反而助長人心惡意檢控爆料歪風，故請求
    依事件發生順序，撤銷後2件違規通知單（ZIA119792、ZIA1
    19793）云云。等語，並聲明：就附表編號第2號、第3號所
    示原處分予以撤銷。
四、被告則答辯以：
（一）本件經舉發機關110年6月10日國道警九交字第1109702305
      號函覆略以，經重新檢視檢舉影像，各案違規事實如下：
  　　⒈第ZIA122358號違規單：該車由加速車道變換至外側車道
      跨越穿越虛線未顯示左側方向燈之行為明確，依處罰條例
      第33條第1項第4款舉發並無違誤。⒉第ZIA119792號違規單
      ：該車由外側車道變換至減速車道跨越穿越虛線未顯示右
      側方向燈之行為明確，依處罰條例第33條第1項第4款舉發
      並無違誤。⒊第ZIA119793號違規單：該車向右變換車道跨
      越穿越虛線未顯示右側方向燈之行為明確，依道交條例第
      33條第1項第4款舉發並無違誤。⒋處罰條例第85條之1規定
      ，係針對同一行為違反交通法令，以法律將其行為以6公
      里或6分鐘為度擬制成數行為，旨揭違規態樣雖相同，惟
      違規時間、地點均不同，明顯分屬不同意志下所為之不同
      違規行為，容無道交條例第85條之1規定之適用，按行政
      罰法第25條:「數行為違反同一或不同行政法上義務之規
      定者，分別處罰之」規定，依法各予分別舉發並無不當。
（二）經勘驗本案採證資料，行車紀錄器影像檔時間2021/01/14
       17：06：27-17：06：29原告車輛行駛於加速車道，並可
      見路面左側劃設有穿越虛線，而原告跨越穿越虛線變換至
      外側車道時，未顯示左側方向燈2021/01/14 17：06：56-
      17：07：02見原告車輛行駛於外側車道，於跨越穿越虛線
      變換至減速車道時，未顯示右側方向燈，2021/01/14 17
      ：07：11-16，原告車輛行駛於交流道出口途中，於向右
      變換車道跨越路面穿越虛線時，未顯示右側方向燈至影像
      結束，以上足證原告進入車道寬度漸變路段，其行為確屬
      「變換車道」，本應依高速公路及快速公路交通管制規則
      第11條規定，於車道漸變過程中使用方向燈，俾使後方車
      輛預知己車行向，其理甚明，且有連續錄影採證資料可稽
      ，原告顯已違反道交條例第33條第1項第4款及道安規則第
      109條第2項第2款之規定，已該當「未依規定變換車道」
      無訛，違規事實明確。爰此，被告認本案仍應依法接受裁
      處。
（三）本件原告雖主張附表所示3件裁決處分違規態樣相同、前
      後相隔不到6分鐘且未逾6公里為由訴求撤銷後兩件原處分
      等語。惟道交條例第7條之1與第7條之2無論是立法歷程、
      增修意旨有別，其規範舉發種類之本質亦有所不同，應不
      得類推適用。按道交條例第7條之2規定，則係當場不能或
      不宜攔截特定交通違規案件時，透過國家公權力之執勤員
      警為製單逕行舉發案件，故立法者在增訂此涉有國家公權
      力行使色彩之道交條例第7條之2規定同時，乃一併增訂同
      條例第85條之1第2項規定，係就符合上開具公權力行使色
      彩之案件，限制其連續舉發之要件，而就本質上非公權力
      行使即一般民眾檢舉舉發之第7條之1案件，認應為不同之
      處理，故而未納入第85條之1第2項予以規範。此顯為立法
      者基於兩種舉發本質不同而有意於同條例第85條之1第2項
      排除第7條之1案件之適用，而兩者既本質相異，自不得類
      推適用至明。
（四）次按，道交條例第85條之1規定及司法院釋字第604號解釋
      意旨，行為人不遵守責令改正或無法當場責令改正即無法
      及時除去違規事實時，立法者以法律規定界限一定時間、
      距離為連續舉發要件，行政機關執法人員得以連續舉發及
      隨同多次處罰之遏阻作用以達成行政管制之目的，為「法
      律上單一行為」，如：違規停車不改正、持續超速、行駛
      路肩行為…等。以違規停車為例，有鑑於拖離違停車輛，
      以前仍以違規行為人自行排除交通障礙為當，故容許執勤
      員警得視違規停車狀況，決定執行移置保管或連續舉發之
      優先順序，視情況依其合義務性之裁量，選擇執法之方法
      。此係立法者衡量各種因素後，合理賦與行政機關裁量之
      事項，爰由此可推知，第85條之1第2項規定所適用之舉發
      程序，限為涉有國家公權力行使色彩之道交條例第7條之2
      「逕行舉發」程序至明。本件係道交條例第7條之1「民眾
      檢舉」程序，尚難比附援引同條例第85條之1第2項規定之
      適用。
（五）又行政罰法第25條規定，行為人所為數個違反行政法上義
      務之行為，若違反數個不同之規定，或數行為違反同一之
      規定時，與一行為違反數個行政法上義務規定之單一行為
      之情形不同（行政罰法第24條參照），為貫徹個別行政法
      規之制裁目的，自應分別處罰，此觀之處理細則第3條第1
      項規定：「二以上違反道路交通管理之行為，應分別舉發
      、處罰」自明。故原告行駛於高速公路未依規定變換車道
      (未依規定使用方向燈)之違規行為，從自然觀察方法理解
      ，其歷次變換車道行為，係於不同時地、在不同車道線變
      換，影響所及為不同之用路人，屬「自然單一行為」，且
      依道安規則第91條第1項第6款及第109條第2項第2款規定
      ，駕駛人於變換車道時負有依規定使用方向燈之義務，其
      每一行為之認定應為開始變換車道前至完成變換車道後，
      應各自判斷其行政法上義務之違反與否，並分別評價、處
      罰。
（六）綜上所陳，原告3次違規變換車道行為，俱未遵守高速公
      路及快速公路交通管制規則及道安規則有關之規範，主觀
      上當得認具可非難性及可歸責性。於高速公路上未依規定
      使用方向燈，造成附近行駛車輛無法事先了解原告車輛之
      行車動向，易反應不及導致嚴重交通事故，於交通事故肇
      因中名列前茅，立法院已於108年5月3日通過道交條例修
      正案，並於同年10月1日施行「加重處罰」轉彎或變換車
      道前，未依規定使用方向燈之違規態樣，顯見當局對於正
      確使用方向燈之重視。原告於高速公路不同時、地及車道
      間變換車道未依規定使用方向燈之行為，均已違反道安規
      則甚明，各次違規行為有時序先後之別，行為地點亦在不
      同之路段，由社會一般第三者依自然觀察方式，可明確區
      隔為數個行為。按違反道路交通管理事件統一裁罰基準及
      處理細則第3條規定，二以上違反道路交通管理之行為，
      應分別舉發、處罰，本案既經舉發單位查證違規屬實，被
      告依相關法規各別裁處應屬適法，本件原告之訴為無理由
      ，並聲明：原告之訴駁回。
五、本院之判斷：
（一）按本件行為時道交條例第7條之1規定：「對於違反本條例
      之行為者，民眾得敘明違規事實或檢具違規證據資料，向
      公路主管或警察機關檢舉，經查證屬實者，應即舉發。但
      行為終了日起逾7日之檢舉，不予舉發。」行為時道交條
      例第7條之2第1項第7款、第2項但書第6款規定：「（第1
      項）汽車駕駛人之行為有下列情形之一，當場不能或不宜
      攔截製單舉發者，得逕行舉發：七、經以科學儀器取得證
      據資料證明其行為違規。」、「前項第7款之科學儀器應
      採固定式，並定期於網站公布其設置地點。但汽車駕駛人
      之行為屬下列情形之一者，不在此限：六、未依規定變換
      車道。」；次按，第33條第1項第4款規定：「汽車行駛於
      高速公路、快速公路或設站管制之道路，不遵使用限制、
      禁止、行車管制及管理事項之管制規則而有下列行為者，
      處汽車駕駛人新臺幣3,000元以上6,000元以下罰鍰：四、
      未依規定變換車道。」第63條第1項第1款規定：「汽車駕
      駛人有下列各款所列條款之一者，除依原條款處罰鍰外，
      並予記點：一、有第33條第1項、第2項、…情形之一者，
      各記違規點數1點。」，又依道路交通標誌標線號誌設置
      規則第189條之1規定:「穿越虛線，係供車輛匯入匯出時
      ，做為劃分主線車道與其他車道之用，其他車輛應讓主線
      車道車輛先行。」，故車輛行經穿越虛線匯入車道之駕駛
      行為，仍屬變換車道之行為，應遵守前揭變換車道施打方
      向燈之規範，合先敘明。
（二）另按行為時道交條例第85條之1第2項規定：「第7條之2之
      逕行舉發案件有下列情形之一者，得連續舉發：一、逕行
      舉發汽車行車速度超過規定之最高速限或低於規定之最低
      速度或有第33條第1項、第2項之情形，其違規地點相距6
      公里以上、違規時間相隔6分鐘以上或行駛經過1個路口以
      上。但其違規地點在隧道內者，不在此限。二、逕行舉發
      汽車有第56條第1項或第57條規定之情形，而駕駛人、汽
      車所有人、汽車買賣業、汽車修理業不在場或未能將汽車
      移置每逾2小時。」又交通部會同內政部依道交條例第92
      條第4項規定授權訂定之違反道路交通管理事件統一裁罰
      基準及處理細則第10條第2項規定：「前項稽查，查獲違
      反道路交通管理事件之舉發方式如下：二、逕行舉發：依
      本條例第7條之2規定之舉發。…五、民眾檢舉舉發：就民
      眾依本條例第7條之1規定檢舉違反本條例之行為，經查證
      屬實之舉發。…」第22條規定：「（第1項）公路主管或警
      察機關受理民眾檢舉違反道路交通管理事件，應即派員查
      證，經查證屬實者，應即舉發，並將處理情形回復檢舉人
      。（第2項）前項檢舉違規證據係以科學儀器取得，足資
      認定違規事實者，得逕行舉發之。（第3項）公路主管或
      警察機關機關為查證民眾檢舉違反道路交通管理事件，必
      要時得通知檢舉人或被檢舉人到場說明。」核屬執行違反
      道路交通管理事件程序之具體細節規定，並未逾越母法之
      授權，與法律保留原則亦無違背。
（三）次按，行政違規行為之次數並非純粹以自然行為概念為界
      定標準，而應從法規範所欲維護之法益狀態予以評價。換
      言之，藉由違規行為而受不法利益之情形、或以一連續違
      規行為而長時間造成公眾交通往來之風險者，倘不論違規
      行為時間之久暫，均一概論以單一行為之行政責任者，或
      不論事實上是否可能即時對行為人進行糾正並給予改正機
      會作為得否另予舉發、處罰之判斷基準，勢必將誘使違規
      者長時間侵害法益，以圖得超出罰鍰額度之不當利益，將
      造成法秩序失衡之不公義現象。故從法規範之精神及其目
      的以觀，如立法者基於達成特定行政管制之目的，已擬制
      規定以侵害法益之時間長度作為量化及區隔違反公法義務
      之次數者，則行為人雖以自然意義之一行為侵害同一法益
      ，但因其侵害法益之時間長度已超過法律就單一違規行為
      所設定之評價標準者，仍應成立數個獨立之違規行為，分
      別論處其行政責任，此觀道交條例第85條之1第2項係規範
      「不遵守責令改正」或「無法當場責令改正」之情形得連
      續舉發之，自可得證。另按「立法者固得以法律規定行政
      機關執法人員得以連續舉發及隨同多次處罰之遏阻作用以
      達成行政管制之目的，但仍須符合憲法第23條之比例原則
      及法律授權明確性原則。申言之，以連續舉發之方式，對
      違規事實繼續之違規行為，藉舉發其違規事實之次數，評
      價及計算其法律上之違規次數，並予以多次處罰，藉多次
      處罰之遏阻作用，以防制違規事實繼續發生，此種手段有
      助於目的之達成，對維護交通秩序、確保交通安全之目的
      而言，在客觀條件之限制下，更有其必要性及實效性。惟
      每次舉發既然各別構成一次違規行為，則連續舉發之間隔
      期間是否過密，以致多次處罰是否過當，仍須審酌是否符
      合憲法上之比例原則。」（司法院釋字第604號解釋理由
      參照）。而91年7月3日修正之道交條例第85條之1增訂第2
      項規定，其立法理由為：「對逕行舉發案件得連續舉發之
      規定，係規範於違反道路交通管理事件統一裁罰標準及處
      理細則第12條，因其影響人民權利義務，為符合法律保留
      之精神，爰酌予修正增列於第2項。」準此，如汽車駕駛
      人行駛於高速公路非隧道路段，持續於變換車道時，未依
      規定顯示方向燈，違反道交條例第33條第1項第4款規定，
      依道交條例第85之1第2項第1款之規範目的，如其違規地
      點相距未達6公里、違規時間相隔未達6分鐘或未行駛經過
      一個路口，即應論以單一違規行為；若其違規地點相距6
      公里以上、違規時間相隔6分鐘以上或行駛經過一個路口
      以上，則得連續舉發，足見立法者業已於道交條例第85條
      之1第2項中，衡酌違規行為所可能創設之風險大小與損害
      範圍，以其侵害法益之時間、距離、區域等條件作為量化
      及區隔違反公法上義務之次數之判斷基準，例外將數個自
      然行為擬制為法律上單一行為，以避免連續舉發之間隔期
      間過度密集，以致產生處罰過當、過度評價之情狀。此於
      交通勤務警察或依法令執行交通稽查任務人員依道交條例
      第7條之2規定「逕行舉發」案件，可得直接適用。而公路
      主管或警察機關受理道交條例第7條之1規定「民眾檢舉舉
      發」案件，雖非屬同條例第7條之2之情形，惟如警方自己
      執行舉發案件時尚且受前揭規定之拘束，而作為補充警方
      逕行舉發時合法取證資訊之民眾檢舉舉發案件，既同具當
      場不能掣單舉發之類似情狀，自應受前揭規定之拘束為宜
      。故基於二者本質上之類似性，道交條例第7條之1之民眾
      檢舉舉發案件亦應類推適用上開規定之違反義務次數判斷
      標準，以評價檢舉之違規行為次數後，掣單舉發，始符道
      交條例第85條之1第2項第1款之規範意旨（高雄高等行政
      法院110年度交上字第29號、臺中高等行政法院110年度交
      上字第12號、110年度交上字第10號、臺北高等行政法院1
      09年度交上字第307 號、109年度交上字第132號判決意旨
      參照）。
（四）被告雖以交通部107年11月22日交路字第1070028628號函
      釋內容主張道交條例第85條之1規定，應僅針對依第7條之
      2逕行舉發案件有其效力，民眾檢舉交通違規案件係依第7
      條之1規定檢舉，尚不宜擴張適用之，且附表所示違規行
      為顯係不同時間、不同車道間之違規變換車道行為，依自
      然觀點尚可明顯區隔為數行為，且衡諸車輛在高速公路行
      駛之車速甚快、危險性甚高，自應依法分別判斷、處罰等
      語。惟觀諸道交條例第7條之1及第7條之2的舉發規定，其
      中第7條之1規定公路主管機關及警察機關，就民眾檢舉之
      違規事實，經查證屬實，應即舉發，係明文賦予公路主管
      或警察機關得對於經查證屬實之交通違規行為，於事後進
      行舉發之權；又同條例第7條之2規定，乃關於交通勤務警
      察或依法令執行交通稽查任務人員當場攔截製單舉發，及
      有該條所列當場不能或不宜攔截製單舉發，得逕行舉發之
      情形。而不論道交條例第7條之1、第7條之2或處理細則第
      10條規定，均僅係舉發方式之說明，此參道交條例第7條
      之1規定之立法理由為：「由於警力有限及民眾取巧違規
      成性，為交通秩序混亂原因之一，民眾如能利用適當管道
      檢舉交通違規，除可彌補警力之不足外，亦將產生極大之
      嚇阻效果。」即明。
（五）復細觀道交條例第85之1第2項規定，除同條項第二款屬靜
      態之狀態持續行為、及第一款中同條例第33條第1 項第8 
      款之違規臨停與違停外，餘均屬汽車行進時之動態違規，
      依本條項第1 款之距離或時間分隔規定（即「違規地點相
      距六公里以上」、「違規時間相隔六分鐘以上」、「行駛
      經過一個路口以上」），參照國道（外側車道最低速限時
      速60公里；時速60公里，每分鐘行駛1 公里，6 分鐘行駛
      6 公里）、快速道路、一般道路（最高速限時速50公里）
      速限規定，立法者應係基於國快道路之高速行車與出入口
      控制之封閉性車道之特殊性，以距離與時間將國快道路區
      分為各區段，而就各區段內持續或連續違反同一規定之違
      規行為，僅為一次舉發裁罰為原則。另觀110 年 12 月 2
      2 日修正、生效日期尚且未定之道交條例第7條之1增訂第
      3項規定：「民眾依第一項規定檢舉同一輛汽車二以上違
      反本條例同一規定之行為，其違規時間相隔未逾六分鐘及
      行駛未經過一個路口以上，公路主管或警察機關以舉發一
      次為限。」可知，立法者應係認為作為補充警方逕行舉發
      時合法取證資訊之民眾檢舉舉發案件，既同具當場不能掣
      單舉發之類似情狀，自應受前揭規定之拘束。惟民眾檢舉
      案件，如非屬道交條例第33條第1 、2 項之在國快道路違
      規行為，而係在一般道路有相同之違規行為者，基於一般
      道路與國快道路之速限與道路設施之本質差異，自無從將
      第85條之1第2項第1款之舉發裁罰限制規定，擴張適用於
      一般道路之違規行為，合先陳明。
（六）查上開事實概要欄所述之事實，除下述爭點外，為兩造所
      不爭執，並有違規明細暨送達證書、陳述單、舉發機關函
      文、駕駛人基本資料、汽車車籍查詢單、檢舉光碟及影像
      截圖、原處分書等在卷可稽，應認屬實。則本件之爭點在
      於原告是否有「行駛高速公路未依規定變換車道」之違規
      事實？
（七）經本院當庭依職權勘驗舉發光碟影像，其勘驗內容如下：
    ⒈第ZIA122358號
      畫面顯示時間: 2021/01/14 ，17:06:24-17:06:29
      天晴無雨，天色漸暗，視距尚佳。攝影機所載車輛行駛於
      高速公路之外側道路上，其左前方行駛於加速車道上為車
      牌號碼0000-00號銀色小客車(下稱系爭車輛)。17:06:24-
      17:06:28系爭車輛由加速車道穿越虛線左切進入外側車道
      ，變換車道過程中全未施打方向燈。
    ⒉第ZIA119792號
      畫面顯示時間: 2021/01/14 ，17:06:56-17:07:09
      天晴無雨，天色漸暗，於夕陽餘輝照耀下，視距尚佳。攝
      影機所載車輛行駛於高速公路之外側道路上，其前方為系
      爭車輛。17:06:58-17:07:00系爭車輛由外側車道穿越虛
      線右切進入減速車道，變換車道過程中全未施打方向燈。
    ⒊第ZIA119793號
      畫面顯示時間: 2021/01/14 ，17:07:11-17:07:16
      天晴無雨，天色漸暗，於夕陽餘輝照耀下，視距尚佳。17
      :07:11-17:07:15系爭車輛駛入交流道出口，並穿越虛線
      右切進入外側車道，變換車道過程中全未施打方向燈。
      此有111年1月21日調查證據筆錄附卷可參。由上開舉發光
      碟影像內容及上開勘驗內容可知，系爭車輛確於如附表所
      示時、地有穿越虛線、變換車道時未依規定全程施打方向
      燈之違規行為，原告就此亦不爭執（見本院卷第18頁、第
      225頁），上開違規事實明確，堪信為真實。
（八）由本件舉發光碟影像及上開勘驗筆錄內容可知，附表所示
      編號1裁決依據之違規事實為發生於110年1月14日17時06
      分24秒至28秒，原告駕駛系爭車輛在國道3號南向11.6公
      里處，經民眾檢舉舉發其行駛高速公路未依規定變換車道
      （未依規定使用方向燈）之行為，復依序於17時06分58秒
      至17時07分00秒及同時分11秒至15秒，在國道3號南向12.
      4公里及12.7公里處（新台五路交流道出口），再經民眾
      檢舉舉發有行駛高速公路未依規定變換車道（未依規定使
      用方向燈）之違規行為（即附表編號第2號、第3號裁決所
      依據之違規事實）。由上可知，附表編號第1、2、3號裁
      決所依據之違規事實違反之法條均為相同，然顯係於違規
      時間6分鐘內、違規地點6公里內所違反，亦未有行駛經過
      一個路口以上之情事，據上所述，自應論以單一違規行為
      ，如附表所示編號第2號、第3號所示之裁決（即原處分）
      應予撤銷。綜上，復依道交條例第7條之2第3項之增訂修
      法意旨、第85條之1第2項第1款規定及其立法意旨，並參
      考司法院釋字第604號解釋意旨，自應類推適用道交條例
      第85條之1第2項第1款規定，就附表所示違規行為不得予
      以連續舉發、分別裁罰，以避免發生處罰過當、過度評價
      之情狀。故就附表所示編號第2號、第3號之原處分，應予
      撤銷。
六、綜上所述，原告駕車行駛高速公路雖有3次未依規定變換車
    道之違規，惟其第2次、第3次遭舉發之違規行為，既係於第
    1次違規行為後，違規時間未相隔6分鐘、亦非相距6公里以
    上所再為，舉發機關即不應連續舉發，縱為連續舉發，被告
    亦應類推適用道交條例第85條之1 第2 項第1 款規定，而不
    得對原告第2次及第3次之違規行為，另為裁處。從而，被告
    就如附表所示編號第2號、第3號之違規變換車道行為所為原
    處分之裁處，其認事用法即有違誤，原告訴請撤銷如附表所
    示編號第2號、第3號所示原處分之裁決，為有理由，應予准
    許。
七、本件判決基礎已臻明確，兩造其餘攻防方法及訴訟資料經本
    院斟酌後，核與判決結果不生影響，不另一一論述，併此敘
    明。
八、據上論結，本件原告之訴為有理由，本件第一審裁判費為30
    0 元，應由被告負擔，爰依行政訴訟法第237 條之7、第237
     條之8 第1 項、第237 條之9 第1 項、第236 條、第98條
    第1 項本文，判決如主文第2 項所示。
中　　華　　民　　國　　111 　年　　3 　　月　　21　　日
                  行政訴訟庭　法　官　林南薰
上為正本係照原本作成。
如不服本判決，應於判決送達後20日內，向本院提出上訴狀並表
明上訴理由（原判決所違背之法令及其具體內容或依訴訟資料可
認為原判決有違背法令之具體事實），其未載明上訴理由者，應
於提出上訴後 20 日內向本院補提理由書（上訴狀及上訴理由書
均須按他造人數附繕本，如未按期補提上訴理由書，則逕予駁回
上訴），並應繳納上訴裁判費新臺幣 750 元。
中　　華　　民　　國　　111 　年　　3 　　月　　21　　日
                              書記官　陳麗麗
                             
附表
編號 違規時間 違規地點 舉發單號 裁決書案號  1 110年1月14日17時06分24秒至28秒  國道3號南向11.6公里處 110年3月2日國警交字第ZIA122358號 110年6月29日竹監裁字第50-ZIA122358號   2 110年1月14日17時06分58秒至07分00秒 國道3號南向12.4公里處 110年2月4日竹監裁字第ZIA119792號  110年6月29日竹監裁字第50-ZIA119792號  3 110年1月14日17時07分11秒至15秒 國道3號南向12.7公里處 110年2月4日竹監裁字第ZIA119793號 110年6月29日竹監裁字第50-ZIA119793號